【裁判字號】    99,交抗,743
【裁判日期】    990831
【裁判案由】    聲明異議
【裁判全文】
臺灣高等法院臺中分院刑事裁定         99年度交抗字第743號
抗  告  人
即受處分人  甲○○
上列抗告人因違反道路交通管理處罰條例案件，不服臺灣苗栗地
方法院中華民國99年7月20日裁定（99年度交聲字第175號），提
起抗告，本院裁定如下：
    主  文
抗告駁回。
    理  由
一、本件經本院審理結果，認原審裁定並無不當，應予維持，並
    引用原審裁定記載之理由（如附件）。
二、本件抗告人即受處分人甲○○提起抗告意旨略以：承審法官
    完全摒棄主權人聲明異議之理由，針對新竹市警察局警員舉
    發目的暨苗栗監理站裁決目的為奪取主權人新臺幣（下同）
    1800元，觸犯刑法第131條、刑法第325條至第330條搶奪、
    強盜之犯罪行為，未予偵查審理，有失司法公平、公正審理
    原則，併以搶奪、強盜法案（道路交通管理處罰條例）裁罰
    主權人，致嚴重侵犯主權人之基本權益，主權人謹遵中華民
    國憲法與刑法，對苗栗地方法院錯誤裁定，提起抗告云云。
三、按汽車駕駛人，行車速度，超過規定之最高時速，或低於規
    定之最低時速，除有第43條第1項第2款情形（即超過規定之
    最高時速60公里以上）外，處1200元以上2400元以下罰鍰。
    又汽車駕駛人違反第40條規定者，並記違規點數1點。道路
    交通管理處罰條例第40條、第63條第1項第1款分別定有明文
    。查抗告人所有車牌號碼HQ-2438號之自用小客車，於民國9
    9年1月15日21時17分許，行經臺1線83.5公里處，因有「行
    車限速50公里，經測時速78公里，超速28公里（20公里以上
    40公里以下）」之違規行為，而經新竹市警察局交通警察隊
    警員逕行舉發之事實，抗告人並不否認，復有違規照片、汽
    車車籍查詢、新竹市警察局竹市警交字第E39A07218號舉發
    違反道路交通管理事件通知單、竹監苗字第裁54-E39A07218
    號裁決書、送達證書等在卷可稽（參原審卷第4、6、9、10
    、17頁），故可認定。因而原處分機關依前揭規定，裁罰抗
    告人1800元並記違規點數1點，自無不當。
四、抗告人遭舉發裁罰心中固有怨氣，惟本件舉發機關及裁罰機
    關均係依法行事，尚與抗告人所列之刑法第131條、第325條
    至第330條等罪無涉。又道路交通管理處罰條例係經立法機
    關依法定程序所制定生效之法律，縱抗告人認為係屬惡法，
    於未經立法機關依法定程序廢止之前，仍應受其約束，抗告
    人若無法接受，僅徒增自己之困擾而已。
五、綜上，本院認原處分機關之裁處於法既無不當，則原審認本
    件異議為無理由，所為駁回異議之裁定，自無不合。抗告人
    猶執前揭辯詞提起抗告，指摘原裁定不當，為無理由，應予
    駁回。
六、據上論結，應依道路交通案件處理辦法第26條，刑事訴訟法
    第412條，裁定如主文。
中    華    民    國    99    年    8     月    31    日
            刑事第七庭    審判長法  官  林  榮  龍
                                法  官  張  惠  立
                                法  官  李  秋  娟
以上正本證明與原本無異。
不得再抗告。
                                書記官  詹  錫  朋
中    華    民    國    99    年    8     月    31    日

司法院資訊處製作；財團法人民間司法改革基金會備份。
